臺灣高雄地方法院刑事裁定　　　　　　　　　　　　九十三年度交聲字第一三四號
　　原處分機關　交通部公路總局高雄區監理處
　　受 處分 人
　　即 異議 人　甲○○
右列受處分人因違反道路交通管理處罰條例案件，對於高雄市交通事件裁決所九十三
年三月一日所為之處分（高市府交裁字第裁三二－Ｂ00000000號），聲明異
議，本院裁定如左：
    主  文
異議駁回。
    理  由
一、異議意旨略以：異議人即受處分人甲○○於民國九十三年一月六日下午六時三十
    分許，駕駛車牌號碼三四０五－ＪＬ自用小客車，行經高雄市三民區○○○街與
    民族一路口時，因違規闖紅燈右轉，遭執勤員警當場取締，並開單告發。然異議
    人當時並非違規闖紅燈右轉，乃於綠燈時即打右轉燈號待轉，然因右側慢車道上
    有機車急駛通過，故異議人未能馬上右轉，直至紅燈時始能右轉通過。原處分機
    關未予詳查即遽以裁罰，異議人不服，爰依法聲明異議云云。
二、汽車駕駛人，行經有燈光號誌管制之交岔路口闖紅燈者，處新臺幣（下同）一千
    八百元以上五千四百元以下罰鍰，道路交通管理處罰條例第五十三條第一項定有
    明文。並應依同條例第六十三條第一項第三款之規定記違規點數三點。
三、經查：
  (一)上開異議人違規闖紅燈右轉等情，業據證人盧培基即本件現場攔檢舉發之高雄市
    政府警察局三民第一分局警員於本院調查時到庭結證證述：當天我是值十七時到
    十九時熱河、民族路口之交通整理勤務，異議人所駕之自小客車自熱河街行駛出
    來，直接右轉駛入民族路之機車道（中央有分隔島），那時熱河街方向是紅燈，
    我就上前攔檢舉發，攔檢後有告訴異議人因違規闖紅燈右轉而遭舉發，異議人當
    時有承認違規，但要求我以其他理由開立罰鍰較少的違規紅單，不要開闖紅燈那
    條，我當場拒絕，堅持以闖紅燈之事實舉發，所以異議人拒絕簽名，但有當場將
    舉發單收下等語明確（本院九十三年四月一日訊問筆錄）。
  (二)異議人經本院合法傳喚，無正當理由並未到庭，有送達回證一紙（本院九十三年
    四月二十九日訊問庭）在卷可稽，據其提出之卷附異議狀所陳述內容，異議人固
    供承有於上開熱河街號誌燈燈號為紅燈時右轉，遭警員當場攔檢舉發，並已當場
    收受違規單，然拒絕簽名等情不諱，然辯稱：我係於熱河街綠燈時即已待轉，但
    因有機車自右側急駛通過，只好等紅燈時才右轉過去云云，惟證人警員盧培基已
    於上開本院調查時明確結證證稱：（問：有無看到異議人在熱河街號誌為綠燈時
    ，已在路口待轉，然熱河街方向之機車太多，異議人無法轉過去，等到紅燈後才
    右轉之情形？）沒有，異議人是熱河街的第一部車子，他並非在燈號變換時右轉
    ，是見紅燈硬闖右轉，且當時異議人直行之熱河街方向並沒有機車很多讓他轉不
    過去的情形，反而是民族路方向之機車很多，因當時是下班時間，異議人硬要強
    行闖紅燈右轉到民族路機車道上，很危險，所以我才舉發他等語在卷（詳本院上
    開訊問筆錄），衡情證人與異議人並無夙怨恩仇，且係依法執行勤務，表徵公權
    力之警員，自無甘冒偽證罪責故予誣陷之理。至異議人辯稱：本件沒有其他證據
    ，不能單憑警員一人之證詞，即認定我有違規云云，然本件係警員於值勤現場親
    眼目擊交通違規行為，而當場攔檢舉發案件，與逕行舉發案件之情形迥異，又異
    議人違規情節明確，業經警員當場告知，已如前述，考量當場攔檢取締交通違規
    案件，有其突發性、臨時性、急迫性，倘苛責警員必以科學儀器照相存證始得舉
    發，無異縱容此類型之交通違規，況代表國家執行公權力之警員，既已於本院傳
    訊時以證人身份具結陳證明確，已足保障異議人之權益，其證言自堪採信，異議
    人此部分辯解，委無足取。綜上，異議人確有上開闖紅燈違規右轉之情形無訛，
    原處分機關據以援引首揭規定，裁處異議人二千七百元，並記違規點數三點，核
    無不當。本件異議為無理由，應予駁回。
四、據上論斷，應依道路交通案件處理法第十九條，裁定如主文。
中      華      民      國      九十三      年    四    月     三十     日
                                臺灣高雄地方法院交通法庭
                                        法  官      林韋岑
右正本證明與原本無異。
如不服本裁定，應於裁定送達後五日內，向本院提出抗告狀。
                                        書記官      林慧君
中    華    民    國      九十三      年      五       月      四      日
